【裁判字號】    97,台抗,599
【裁判日期】    970911
【裁判案由】    再審之訴
【裁判全文】
最高法院民事裁定              九十七年度台抗字第五九九號
再 抗告 人  甲○○○
訴訟代理人  游 文 華律師
上列再抗告人因與相對人乙○○間再審之訴事件，對於中華民國
九十七年六月十九日台灣高等法院裁定（九十七年度抗字第九六
七號），提起再抗告，本院裁定如下：
    主  文
再抗告駁回。
再抗告訴訟費用由再抗告人負擔。
    理  由
按對於抗告法院所為抗告有無理由之裁定再為抗告，僅得以其適
用法規顯有錯誤為理由，並經原法院許可者為限；此項許可，以
原裁定所涉及之法律見解具有原則上重要性者為限，此觀民事訴
訟法第四百八十六條第四項、第五項規定自明。次按本院依民事
訴訟法第四百三十六條之五規定駁回再抗告之裁定，應包括本院
自行認定再抗告不應許可，而駁回之裁定在內，故如原法院認再
抗告應行許可，並添具意見書，逕將訴訟卷宗送交本院，本院審
查原法院所添具意見書，認再抗告不應准許，並不受該意見書所
載許可再抗告理由之拘束，自仍得逕以裁定駁回之。查再抗告人
對於台灣板橋地方法院（下稱板橋地院）九十六年度訴字第一○
三九號請求土地及房屋所有權移轉登記事件提起再審之訴，板橋
地院以：除民國九十六年六月二十八日下午二時五十五分之言詞
辯論通知書及起訴狀繕本係由相對人以同居人身分於再抗告人之
戶籍地址台北縣永和市○○路一○四巷一○號二樓代再抗告人收
受外。九十六年七月十九日下午二時五○分之言詞辯論通知書及
判決正本分別由再抗告人於九十六年七月二日、九十六年八月六
日於上址親自收受，並於送達通知書上蓋用再抗告人之印章，則
該案於九十六年八月二十八日已告確定。再抗告人遲至九十七年
三月二十六日始提起本件再審之訴，已逾三十日之不變期間。其
主張係於另案訴訟中聲請閱卷，始知遭相對人捏造戶籍地址提起
訴訟，故應認其已遵守不變期間云云，為不足採等詞，因而裁定
駁回其所提再審之訴。再抗告人不服，提起抗告，原法院以再抗
告人之戶籍確設於上開住址，送達證書為公文書，依其上記載應
推定再抗告人確實親自收受上揭送達之文書，其又未提出證據證
明遭他人盜用印章冒名收受判決書之事實，仍應認九十六年度訴
字第一○三九號判決確於九十六年八月二十八日確定，再抗告人
提起本件再審之訴確逾三十日之不變期間等語，因以裁定駁回其
抗告，經核並無適用法規顯有錯誤之情形。再抗告人猶執陳詞，
提起再抗告，經核亦無所涉及之法律見解具有原則上之重要性之
情事。本件再抗告，難謂為合法。
據上論結，本件再抗告為不合法。依民事訴訟法第四百九十五條
之一第二項、第四百八十一條、第四百四十四條第一項、第九十
五條、第七十八條，裁定如主文。
中    華    民    國  九十七  年    九    月   十一   日
                      最高法院民事第四庭
                          審判長法官  許  朝  雄
                                法官  陳  淑  敏
                                法官  鄭  玉  山
                                法官  袁  靜  文
                                法官  許  正  順
      本件正本證明與原本無異
                                      書  記  官
中    華    民    國  九十七  年    九    月  二十四  日
                                                    Ｒ


司法院資訊處製作；財團法人民間司法改革基金會備份。
